臺灣臺中地方法院交通事件裁定　　　　　　　　　　九十三年度交聲字第四九號
　　原處分機關　交通部公路總局臺中區監理所
　　受 處分 人　甲○○
右列受處分人因違反道路交通管理處罰條例案件，對於交通部公路總局臺中區監理所
民國九十三年五月三十一日所為之裁決（中監違字第裁六○─ＧＣ0000000、
ＧＣ0000000之一號裁決書），聲明異議，本院裁定如左：
    主  文
異議駁回。
    理  由
一、原處分機關略以：受處分人甲○○，於民國九十三年四月二十五日三時三分許，
    在臺中市○○路與文心路口處，駕駛其所有之車號Ｍ七─三九五二號自小客車，
    因在道路上二車以上共同集體危險駕駛闖紅燈（由河南路右轉文心路）之違規事
    實，經臺中市警察局第六分局員警當場查獲舉發，受處分人於限期內到案申訴，
    經向原舉發機關查證違規屬實，該所遂於民國九十三年五月三十一日以中監違字
    第裁六○─ＧＣ0000000、ＧＣ0000000之一號裁決書，裁處違反
    道路交通管理處罰條例第四十三條第三項、第四項及第六十七條第二項等規定，
    處罰鍰新臺幣三萬元整、吊銷其駕駛執照，三年內禁考，並吊扣該車輛牌照三個
    月，逾期則依違反道路交通管理事件統一裁罰標準表及裁決書處罰主文裁處，於
    法並無不合等語。
二、受處分人甲○○則以：當天晚上帶老婆孩子到大甲媽祖廟拜拜，在回家的路上在
    雅潭路上遇到飆車族，後來又在河南路快往文心路口時又遇到很多飆車族，他們
    的時速很快，當我想停又沒辦法停，因為是最外側車道，又載老婆孩子，怕被追
    撞、怕惹上麻煩，才會在紅燈的情形下右轉文心路，但第六分局沒有給我看任何
    舉證違規的事實下開紅單，覺得被警察騙了，更覺得警方濫用職權，認定我就是
    飆車，難道有人跟我一樣在那裡遇到飆車族就都是飆車嗎？當時的情形如果我不
    右轉，若是被撞上或是惹上麻煩，不是很倒霉！我確實在紅燈右轉違規了，但我
    真的沒有危險集體駕駛，爰聲明異議云云。
三、按汽車駕駛人，駕駛汽車有在道路上蛇行，或以其他危險方式駕車之情形者，處
    新臺幣六千元以上二萬四千元以下罰鍰，並當場禁止其駕駛；二輛以上之汽車共
    同違反第一項規定，或在道路上競駛、競技者，處汽車駕駛人新臺幣三萬元以上
    九萬元以下罰鍰，並當場禁止其駕駛及吊銷其駕駛執照；汽車駕駛人有第一項第
    一款、第三項行為者，並吊扣該車輛牌照三個月；汽車駕駛人，曾依第四十三條
    之規定吊銷駕駛執照者，三年內不得考領駕駛執照；汽車駕駛人，行經有燈光號
    誌管制之交岔路口闖紅燈者，處新臺幣一千八百元以上五千四百元以下罰鍰，並
    記違規點數三點；汽車行駛至交岔路口，其行進、轉彎，應遵守燈光號誌；又按
    標誌、標線、號誌之設置目的，在於提供車輛駕駛人及行人有關道路路況之警告
    、禁制、指示等資訊，以便利行旅及促進交通安全；車輛面對圓形紅燈表示禁止
    通行，不得超越停止線或進入路口。道路交通管理處罰條例第四十三條第一項第
    一款、第三項、第四項、第五項與第五十三條、第六十七條第二項、第四項、道
    路交通安全規則第一百零二條第一項第一款、道路交通標誌標線號誌設置規則第
    二條、第二百零六條第一項第五款與違反道路交通管理事件統一裁罰標準表皆有
    明文。
四、經查：本件受處分人甲○○，於上開時、地，駕駛之車號Ｍ七─三九五二號自小
    客車，因在道路上二車以上共同集體危險駕駛闖紅燈（由河南路右轉文心路）之
    違規事實，經臺中市警察局第六分局員警依法當場舉發等情，有原舉發機關舉發
    之違反道路交通管理事件通知單一紙、多車涉嫌公共危險案一覽表一份與採證照
    片數張在卷可稽。雖受處分人以上開情詞置辯，惟查：受處分人甲○○駕駛Ｍ七
    ─三九五二號車於九十三年四月二十五日為第六分局以違規通知單舉發：危險駕
    駛（兩車以上集體闖紅燈），係舉發員警查處受處分人確實駕駛該車於臺中市○
    ○區○○路與河南路口危險駕駛（兩車以上集體闖紅燈），全案並移請臺灣臺中
    地方法院檢察署偵辦，本件違規屬實，舉發無誤，此亦有原舉發機關民國九十三
    年五月十八日之書函一件在卷足佐。又據受處分人於民國九十三年五月八日在臺
    中市警察局第六分局接受警訊時自稱：「我駕駛Ｍ七─三九五二自小客，車主是
    我本人，當時我從中清路沿雅潭路方向行駛，後又轉到文心路上，又要五權西路
    ，後我就回家了，我有闖過一個紅燈，我是在雅潭路闖一個紅燈，因為有很多車
    在行駛，而且我後面的車一直按喇叭，所以我就無奈跟著闖紅燈；我有紅燈右轉
    文心路，有許多車輛一起闖紅燈；我當時在車陣前面，因我後面車輛很多，我怕
    一停車會被毆打，我才跟前面車輛闖紅燈」；再者，受處分人於民國九十三年七
    月八日接受本院訊問時亦陳述稱：「（當時是否有紅燈右轉情形？）答：我不知
    道，當時大甲媽祖出巡，我從中清路回來，那時車子很多，我先到雅潭路，後面
    跟過來一大堆飆車族」、「（既然從雅潭路回來，應該走大雅路、進化北路，為
    何會到河南路、文心路口？）答：因為我要去逢甲買東西，要帶孩子去逛逢甲夜
    市」等語。況據本院勘驗原舉發機關提供該採證違規事實之光碟得知：該飆車車
    陣集體係於高速公路下臺中港路往臺中市市區方向前進，在文心路、黎明路、河
    南路集體闖紅燈右轉，更在文心路、青海路、西屯路及文心路與河南路亦集體闖
    紅燈右轉，亦即在該地區以繞圈子方式集體競駛、超速、闖紅燈，且受處分人之
    車輛於該採證光碟時間第二十分三秒及二十分二十八秒時，皆清楚顯示受處分人
    之該車與大群車隊集體闖紅燈右轉，而後面並無任何車輛閃燈與按喇叭之情事。
    查紅燈標誌表示禁止通行，本不得超越停止線或進入路口，係用以將道路通行權
    指定給車輛駕駛人與行人，管制其行止及轉向之交通管制設施，以便利行旅及促
    進交通安全。受處分人駕駛該車與其他數輛車集體危險駕駛闖紅燈右轉，依前揭
    法令之意旨，自屬以危險方式駕駛且亦影響交通安全，是受處分人之違規事實，
    足堪認定。受處分人至今亦未提出任何對其有利之證據，以供本院查證審酌。此
    外，本院經查亦無任何證據足資證明執勤員警有捏造事實、違法取締之情事，則
    執勤警員本其加強道路交通管理、維護交通秩序、確保安全職責所為之當場舉發
    ，自應受到合法、正確而真正之推定，受處分人空言指摘原舉發不當，尚屬無據
    。從而，原處分機關據以援引上開規定，裁處受處分人罰鍰新臺幣三萬元整、吊
    銷其駕駛執照，三年內禁考，並吊扣該車輛牌照三個月，逾期則依裁決書處罰主
    文規定處罰，並無不當，本件異議為無理由，應予駁回。
五、據上論斷，應依道路交通管理處罰條例第八十七條、道路交通案件處理辦法第十
    九條，裁定如主文。
中      華      民      國      九十三      年    八    月    二十六    日
                                臺灣臺中地方法院交通法庭
                                    法  官  張  清  洲
右正本證明與原本無異。
如不服本裁定，應於送達後五日內，向本院提出抗告狀。
                                    書記官
中      華      民      國      九十三      年    八    月    二十七   日
